最高法院刑事判決
111年度台上字第5541號
上  訴  人  張榮華                     
上列上訴人因違反毒品危害防制條例等罪案件，不服臺灣高等法
院臺中分院中華民國111年10月6日第二審判決（111年度上訴字
第1724號，起訴案號：臺灣臺中地方檢察署110年度偵字第10430
、10432、16602、16604號），提起上訴，本院判決如下：
    主  文
上訴駁回。
    理  由
壹、販賣毒品、轉讓禁藥部分：
一、按刑事訴訟法第377條規定，上訴於第三審法院，非以判決
    違背法令為理由，不得為之。是提起第三審上訴，應以原判
    決違背法令為理由，係屬法定要件。如果上訴理由書狀並未
    依據卷內訴訟資料，具體指摘原判決不適用何種法則或如何
    適用不當，或所指摘原判決違法情事，顯與法律規定得為第
    三審上訴理由之違法情形，不相適合時，均應認其上訴為違
    背法律上之程式，予以駁回。
二、本件原判決維持第一審論處上訴人張榮華如其附表一(下稱
    附表)編號所示販賣第二級毒品2罪(均量處有期徒刑)及編
    號至所示轉讓或共同轉讓禁藥3罪所處之宣告刑及定應執
    行刑之判決，駁回其該部分在第二審(明示僅就量刑部分)之
    上訴，已引用並補充第一審判決載敘審酌裁量之依據及理由
    。又稽之卷證，上訴人於原審並未主張供出毒品上游因而查
    獲朱萬春之事實，且其及辯護人均稱無證據請求調查(見原
    審卷第93、94、95、117、118頁)，原判決依憑臺灣臺中地
    方檢察署函、臺中市政府警察局刑事警察大隊函等卷附資料
    之調查所得，就本案並未因上訴人之供出而查獲毒品(禁藥)
    甲基安非他命之上游，無從依毒品危害防制條例第17條第1
    項規定遞減其刑等情，已於理由內論述明白，所為論列說明
    ，與卷證資料悉無不合。上訴意旨泛謂警方因其供出而查獲
    朱萬春，足見其確實有悔意等語，單純就原審前述量刑裁量
    權之合法行使，徒以自己說詞，任意指為違法，自非適法之
    第三審上訴理由，其此部分之上訴違背法律上之程式，應予
    駁回。又本院為法律審，不調查新證據，上訴人於上訴本院
    後，始主張供出朱萬春，並以前揭說詞請求本院從輕量刑，
    自無從審酌，附此敘明。
貳、詐欺取財部分：
一、按刑事訴訟法第376條第1項各款所規定之案件，經第二審判
    決者，除第二審法院係撤銷第一審法院所為無罪、免訴、不
    受理或管轄錯誤之判決，並諭知有罪之判決，被告或得為被
    告利益上訴之人得提起上訴外，其餘均不得上訴於第三審法
    院，為該法條所明定。
二、原判決就上訴人所犯附表編號所示普通詐欺取財罪部分，
    係相同於第一審依刑法第339條第1項論以有罪之判決，核屬
    刑事訴訟法第376條第1項第4款之案件，依上開說明，既經
    第二審判決，自不得上訴於第三審法院，上訴人猶提起上訴
    ，顯為法所不許，應併予駁回。
參、原審之辯護人為被告之利益而上訴，被告亦提起上訴時，原
    審辯護人之上訴並非獨立上訴，如被告之上訴合法時，該辯
    護人之上訴即失其效力，毋庸分別裁判。查原審判決後，上
    訴人於法定上訴期間內，具狀提起第三審上訴，其於原審之
    辯護人陳建三律師亦於法定上訴期間內，為上訴人之利益具
    狀提起上訴，因上訴人已依法提起上訴，故其原審辯護人為
    被告之利益而上訴，即失其效力，併予說明。　　
據上論結，應依刑事訴訟法第395條前段，判決如主文。
中　　華　　民　　國　　111 　年　　12　　月　　8 　　日
                  刑事第七庭審判長法　官  段景榕
                                  法　官  沈揚仁
                                  法　官  楊力進
                                  法　官  汪梅芬
                                  法　官  宋松璟
本件正本證明與原本無異
                                  書記官  石于倩
中　　華　　民　　國　　111 　年　　12　　月　　13　　日